臺灣臺北地方法院民事判決
　　　　　　　　　　　　　　　　  110年度北簡字第20485號
原      告  新光產物保險股份有限公司

法定代理人  吳昕紘  


訴訟代理人  袁子謙  
            郭川挺  
被      告  彭肇毅  
上列當事人間損害賠償事件，於中華民國111年1月27日言詞辯論
終結，本院判決如下：
    主    文
原告之訴駁回。
訴訟費用新臺幣壹仟貳佰貳拾元由原告負擔。
    事實及理由
一、原告起訴主張：被告駕駛車號000-0000號車，於民國109年4
    月10日，經台北市○○區○○路0段000號停車場前，過失碰撞原
    告承保之車號000-0000號自用小客車（下稱系爭車輛），致
    系爭車輛車身受損。系爭車輛事故發生時尚在保險期間，經
    被保險人通知並查證屬實後，原告賠付必要修復費用新臺幣
    （下同）11萬8394元（工資及烤漆3萬4167元、零件8萬4227
    元），原告並同時依保險法第53條規定取得被保險人對被告
    之求償權，被告既因過失撞損原告承保之車輛，應負賠償之
    責，爰依民法第184條侵權行為及保險代位之法律關係請求
    損害賠償等語。並聲明：被告應給付原告11萬8394元及自起
    訴狀繕本送達翌日起至清償日止，按年息5％計算之利息。
二、被告則以：對本件事故爭執，系爭車輛駕駛撞被告，事故責
    任不在被告，請求賠償金額也爭執等語，資為抗辯。並聲明
    ：原告之訴駁回。
三、得心證之理由：
  ㈠按因故意或過失，不法侵害他人之權利者，負損害賠償責任
    。故意以違背善良風俗之方法，加損害於他人者亦同，民法
    第184條第1項定有明文。又按當事人主張有利於己之事實者
    ，就其事實有舉證之責任，民事訴訟法第277條亦有規定。
    又民事訴訟如係由原告主張權利者，應先由原告負舉證之責
    ，若原告先不能舉證，以證實自己主張之事實為真實，則被
    告就其抗辯之事實即令不能舉證，或其所舉證據尚有疵累，
    亦應駁回原告之請求（最高法院100年度台上字第415號判決
    要旨參照）。
  ㈡原告主張被告於上開時、地駕車過失致碰撞系爭車輛，造成
    系爭車輛受損，應賠償修復費用乙節，應由原告就有利事實
    負舉證責任，原告就此雖提出道路交通事故當事人登記聯單
    、估計單、統一發票、系爭車輛修車照片、代位求償同意書
    等件為憑，然本院依職權向臺北市政府警察局交通警察大隊
    調閱交通事故資料，本件非道路範圍交通事故等情（本院卷
    第43頁），未予初步分析研判，亦無何等肇責之記載及認定
    ，未能認定被告駕車是否具過失碰撞系爭車輛，另卷內所示
    之照片，至多為案發地點照片及系爭車輛車身之照片，均無
    法憑此認定被告駕駛肇事車輛過失致擦撞系爭車輛，造成系
    爭車輛受損之事實存在，復原告又未提出其他證據足以證明
    肇事車輛及系爭車輛發生碰撞之確實過程乃至足以佐證被告
    駕駛肇事有何等過失之事證，則原告主張被告應負侵權行為
    責任云云，尚難採憑。
四、從而，原告請求被告應給付原告11萬8394元及自起訴狀繕本
    送達翌日起至清償日止，按年息5％計算之利息，為無理由，
    應予駁回。
五、本件事證已臻明確，兩造其餘攻擊防禦方法與判決之結果不
    生影響，爰不一一贅論，併此敘明。
六、訴訟費用負擔之依據：民事訴訟法第78條。本件訴訟費用額
    ，依後附計算書確定如主文所示金額。
中　　華　　民　　國　　111 　年　　2 　　月　　17　　日
                      臺北簡易庭  法  官  趙子榮
以上正本係照原本作成
如對本判決上訴，須於判決送達後20日內向本庭提出上訴狀。如
委任律師提起上訴者，應一併繳納上訴審裁判費。
中　　華　　民　　國　　111 　年　　2 　　月　　17　　日
                                  書記官  陳怡安
計   算   書：
項        目             金   額（新臺幣）    備    註
第一審裁判費             1220元
合        計             1220元